【裁判字號】    97,易,831
【裁判日期】    970317
【裁判案由】    加重竊盜
【裁判全文】
臺灣臺中地方法院刑事判決               97年度易字第831號
公  訴  人  臺灣臺中地方法院檢察署檢察官
被      告  乙○○
                    現於臺中看守所附設勒戒所執行觀察勒戒
上列被告因加重竊盜案件，經檢察官提起公訴（97年度偵字第
1738 號），本院判決如下：
    主    文
乙○○竊盜，處有期徒刑陸月；又攜帶兇器竊盜，處有期徒刑陸
月。應執行有期徒刑拾月。
    犯罪事實
一、乙○○有藥事法前科（本件未構成累犯），其基於意圖為自
    己不法所有之竊盜犯意，於民國（下同）96年12月28日凌晨
    1時許，在臺中縣沙鹿鎮○○路1號前，見甲○○所使用管理
    之車牌號碼7W-1815號自小貨車（價值約新臺幣25萬元）未
    上鎖，即徒手打開車門，利用甲○○所有置於該車副駕駛座
    之鑰匙，將上揭自小貨車發動駛離而竊取之，得手後供己代
    步。
二、又基於意圖為自己不法所有之竊盜犯意，於96年12月29日凌
    晨1時許，在臺中縣清水鎮○○○路69號前，持客觀上足供
    作兇器使用之老虎鉗1支，竊取丙○○所使用管領之車牌號
    碼8712-TZ號自小客車車牌2面，得手後，並持前開老虎鉗將
    之懸掛在上揭所竊得之車牌號碼7W-1815號自小貨車上使用
    。
三、嗣經警於96年12月28日23時許，在臺中縣清水鎮○○○路後
    方墓園執行巡邏勤務時，經查證知悉該處停放之自小貨車係
    失竊車輛，再於翌日上午5時45分許，在上址查獲乙○○及
    上揭失竊之自小貨車及車牌。
四、案經臺中縣警察局清水分局報請臺灣臺中地方法院檢察署檢
    察官偵查起訴。
    理    由
一、本案證據能力之說明
    按「被告以外之人於審判外之陳述，雖不符前4條（指刑事
    訴訟法第159條之1至第159條之4）之規定，而經當事人於審
    判程序同意作為證據，法院審酌該言詞陳述或書面陳述作成
    之情況，認為適當者，亦得為證據」，又「當事人、代理人
    或辯護人於法院調查證據時，知有第159條第1項不得為證據
    之情形，而未於言詞辯論終結前聲明異議，視為有前項之同
    意」，刑事訴訟法第159條之5第1項、第2項亦有明文。本件
    被告就檢察官提出之證據之證據能力，均未於言詞辯論終結
    前聲明異議，自視為同意，是本案之供述證據，對被告均有
    證據能力。
二、訊據被告乙○○對上揭時地有竊取自小貨車及車牌之犯行固
    自承在卷，惟矢口否認竊取車牌時有持老虎鉗之事，辯稱：
    我沒有攜帶老虎鉗去偷。這輛車子很新，車牌不用老虎鉗，
    只要用手去把螺絲轉一轉就可以拿下來了云云，惟查，被告
    上揭竊取自小貨車及持老虎鉗竊取車牌之犯行，業據被告於
    警詢及偵訊均坦承不諱，復與證人即被害人甲○○、丙○○
    於警詢之指訴相符，復有被害人甲○○、丙○○出具之贓物
    認領保管單，並有現場相片、車輛尋獲電腦輸入單在卷可佐
    ，足認被告前揭自白與事實相符。被告於本院雖就竊取車牌
    部分，辯稱：這輛車子很新，車牌不用老虎鉗，只要用手去
    把螺絲轉一轉就可以拿下來了云云，惟查，一般車牌懸掛拆
    卸都會將螺絲部分栓緊，以避車牌掉落，再該車既然並非使
    用已久之舊車，衡情其車牌部分之螺絲，自難以手指旋轉取
    下，再倘被告確非持老虎鉗取下本件車牌，其何以於警詢坦
    承：（警詢：如何竊取？有無共犯？）以車上工具箱內的老
    虎鉗竊取該車牌。沒有共犯等語，於偵訊亦坦承：（檢察官
    問：如何竊取？）拿老虎鉗把螺絲轉鬆，把車牌帶走等語（
    偵卷第6頁），是被告於本院翻異前詞，所辯顯非可採。
    事證明確，被告上揭犯行均堪認定。
三、按刑法第321條第1項第3款之攜帶兇器，乃指行為人攜帶兇
    器有行兇之可能，客觀上具有危險性，至其主觀上有無持以
    行兇或反抗之意思，尚非所問。竊盜攜帶起子、鉗子，雖供
    行竊之工具，然如客觀上足對人之身體、生命構成威脅，仍
    應成立攜帶兇器竊盜罪，最高法院74年第3次刑事庭會議決
    議可資參照。核被告乙○○竊取自小貨車之所為，係犯刑法
    第320條第1項之普通竊盜罪，又被告持老虎鉗竊取車牌之所
    為，係犯刑法第321條第1項第3款之攜帶兇器竊盜罪。被告
    所犯上開2次竊盜犯行，犯意各別，行為互殊，應予分論併
    罰。爰審酌被告素行不良，本件所行竊之物係自小貨車、車
    牌，又行竊車牌係持老虎鉗為之，再考其行為時年僅31歲，
    年輕力壯，正值青年，其未思以勞力獲取正當報酬，反為行
    竊犯行，暨考其上開犯行，對被害人所致之危害，及其犯後
    未能完全坦承犯行之態度等一切情狀，各量處如主文所示之
    刑，並定其應執行之刑。再被告行竊車牌所持用之老虎鉗，
    並非被告所有之物，業據被告於偵訊及本院陳明在卷（偵卷
    第6頁、本院卷第15頁），既非被告所有之物，自不予宣告
    沒收，併此敘明。
據上論斷，應依刑事訴訟法第299條第1項前段，刑法第320條第
1項、第321條第1項第3款、第51條第5款，刑法施行法第1條之1
，判決如主文。
中    華    民    國    97    年    3     月    17    日
                  刑事第十庭    法  官  黃家慧
上正本證明與原本無異。
如不服本判決，應於收受送達後10日內向本院提出上訴書狀（應
敘述具體理由並附繕本）。
上訴書狀如未敘述理由，應於上訴期間屆滿後20日內補提理由書
於本院。
                                書記官  陳靖騰
中    華    民    國    97    年    3     月    17    日
所犯法條
刑法第320條第1項、第321條第1項第3款
中華民國刑法第320條
（普通竊盜罪、竊佔罪）
意圖為自己或第三人不法之所有，而竊取他人之動產者，為竊盜
罪，處5年以下有期徒刑、拘役或 5 百元以下罰金。
意圖為自己或第三人不法之利益，而竊佔他人之不動產者，依前
項之規定處斷。
前二項之未遂犯罰之。
中華民國刑法第321條
（加重竊盜罪）
犯竊盜罪而有左列情形之一者，處六月以上、五年以下有期徒刑
：
一、於夜間侵入住宅或有人居住之建築物、船艦或隱匿其內而犯
之者。
二、毀越門扇、牆垣或其他安全設備而犯之者。
三、攜帶兇器而犯之者。
四、結夥三人以上而犯之者。
五、乘火災、水災或其他災害之際而犯之者。
六、在車站或埠頭而犯之者。
前項之未遂犯罰之。


司法院資訊處製作；財團法人民間司法改革基金會備份。
